【裁判字號】    98,易,742
【裁判日期】    980728
【裁判案由】    毀棄損壞
【裁判全文】
臺灣彰化地方法院刑事判決               98年度易字第742號
公  訴  人  臺灣彰化地方法院檢察署檢察官
被      告  丁○○
                    號
上列被告因毀棄損壞案件，經檢察官聲請簡易判決處刑後（97年
度偵字第10070 、10942 號），因認不宜簡易判決處刑，由本院
改依通常程序審理，茲判決如下：
    主  文
丁○○犯致令他人物品不堪用罪，處拘役肆拾伍日，如易科罰金
，以新臺幣壹仟元折算壹日。
    事  實
一、丁○○因前與丙○○之胞弟甲○○有過節，於民國97年3 月
    11日15時24分許，前往丙○○位於彰化縣員林鎮○○路○段
    826 號住處，欲找甲○○理論，因按門鈴無人應門，一時氣
    憤，竟基於毀損之犯意，以手腳踹打丙○○所有鐵捲門之方
    式，致令鐵捲門凹陷無法正常上下捲動而不堪使用。事後丙○○報警處理，員警查閱監視器而查悉上情。
二、案經丙○○訴由彰化縣警察局員林分局報請臺灣彰化地方法
    院檢察署檢察官偵查後聲請簡易判決處刑。
    理  由
一、上揭事實，被告丁○○於偵查中及本院審理中均自白不諱，
    核與告訴人丙○○及證人乙○○於偵查中證述內容相符，再
    觀卷內之監視錄影器所拍攝被告犯案過程之翻拍照片4 張所
    示，案發當時，被告確實有以手腳踹打丙○○所有鐵捲門之
    行為等情，又證人顧清道於偵查中證述：「（問告訴人3 月
    11日被毀損的鐵門是你修理的嗎？）是，鐵捲門換新的，因
    為凹陷沒辦法正常上下運作，一共18000 元」，並提出修繕
    收據1 紙以證實其說，故丙○○所有之鐵捲門確實遭毀損致
    不堪使用應無疑義，復有現場相片6 張附卷可佐，足徵被告
    自白內容核與事實相符。綜上所述，本件事證明確，被告上
    開毀損犯行予堪認定，應予依法論處。
二、被告毀壞他人鐵捲門行為，係犯刑法第354 條之犯致令他人
    物品不堪用罪。爰審酌被告犯罪之動機、目的、手段、所損
    壞之鐵捲門價值及犯後坦承犯行之態度等一切情狀，量處如
    主文所示之刑，並諭知易科罰金標準，以示儆懲。
三、不另為無罪諭知部分
(一)、公訴意旨另以：被告同一毀損行為，欲迫使屋內人員開門，
    經丙○○之胞弟乙○○在屋內聽聞，因畏懼不敢開門，因認
    為被告涉及刑法第304 條第2項強制未遂罪云云。
(二)、按被告未經審判證明有罪確定前，推定其為無罪；犯罪事實
    ，應依證據認定之，無證據不得認定犯罪事實。又不能證明
    被告犯罪者，應諭知無罪之判決，刑事訴訟法第154 條、第
    301 條第1 項分別定有明文。又按認定犯罪事實所憑之證據
    ，雖不以直接證據為限，間接證據亦包括在內，然而無論直
    接證據或間接證據，其為訴訟上之證明，須於通常一般人均
    不致有所懷疑，而得確信其為真實之程度者，始得據為有罪
    之認定，倘其證明尚未達到此一程度，而有合理之懷疑存在
    時，即難遽採為不利被告之認定（最高法院76年臺上字第49
    86號判例要旨參照）。另按刑事訴訟法第161 條業於91年2
    月8 日修正公布，其第1 項規定檢察官就被告犯罪事實，應
    負舉證責任，並指出證明之方法。因此，檢察官對於起訴之
    犯罪事實，應負提出證據及說服之實質舉證責任。倘其所提
    出之證據，不足為被告有罪之積極證明，或其指出證明之方
    法，無從說服法院以形成被告有罪之心證，基於無罪推定之
    原則，自應為被告無罪判決之諭知（最高法院92年度臺上字
    第128號判例要旨參照）。
(三)、訊據被告丁○○堅決否認有涉犯強制未遂罪，辯稱：當時一
    時生氣才會踹鐵捲門，並沒有要他們出來的意思等語，經查
    ，證人乙○○及丙○○均於本院審理中證述：當時被告踢鐵
    門時，並沒有要渠等出來或討債等情，核與被告上開辯詞相
    符，故被告辯稱當時沒有要丙○○開門的意思等語應可採信
    ，公訴人認為被告涉犯強制未遂罪，容有誤會，惟公訴人認
    為被告此部分之行為與前揭起訴並有罪之毀損部分有想像競
    合犯之裁判上一罪關係，自不另為無罪之諭知。
據上論斷，應依刑事訴訟法第452 條、第299 條第1 項前段、刑
第354 條、第41條第1 項前段，刑法施行法第1 條之1 ，判決如
主文。
本案經檢察官鄭少到庭執行職務
中    華    民    國    98    年    7     月    28    日
                  刑事第六庭          法  官  鮑慧忠
以上正本證明與原本無異。
如不服本判決應於收受判決後10日內向本院提出上訴書狀，並應
敘述具體理由；其未敘述上訴理由者，應於上訴期間屆滿後20日
內向本院補提理由書 (均須按他造當事人之人數附繕本)「 切勿
逕送上級法院」。
告訴人或被害人對於判決如有不服具備理由請求檢察官上訴者，
其上訴期間之計算係以檢察官收受判決正本之日期為準。
中    華    民    國    98    年    7     月    28    日
                                      書記官  陳秀娟
附錄本案論罪科刑法條全文：
中華民國刑法第354條
（毀損器物罪）
毀棄、損壞前二條以外之他人之物或致令不堪用，足以生損害於
公眾或他人者，處2 年以下有期徒刑、拘役或5 百元以下罰金。


司法院資訊處製作；財團法人民間司法改革基金會備份。
